臺灣高等法院刑事判決　　　　　　　　　　　　　九十二年度上訴字第四四六四號
　　上　訴　人　臺灣臺北地方法院檢察署檢察官
　　被　　　告　甲○○
　　選任辯護人　魏憶龍律師
右上訴人，因被告違反毒品危害防制條例案件，不服臺灣臺北地方法院，九十二年度
訴字第四三八號，中華民國九十二年十一月十一日第一審判決（起訴案號：臺灣臺北
地方法院檢察署九十一年度偵字第二五四三八號），提起上訴，本院判決如左：
    主  文
上訴駁回。
    理  由
一、聲請簡易判決處刑意旨略以：被告甲○○於九十一年七月二十五日，在臺北市○
    ○○路、新生北路口，向真實姓名、年籍均不詳綽號「阿賓」之成年男子以每顆
    二百五十元之價格，購買ＭＤＭＡ八顆後，明知ＭＤＭＡ為毒品危害防制條例第
    二條第二項第二款之第二級毒品，不得施用、轉讓，嗣於同月二十六日晚間，在
    臺北市○○○路三○八號「錢櫃ＫＴＶ」七○二號包廂內，因友人黃忠華、鄭汝
    惠、顧昕彤、許鈞貽亦有施用之需，竟將前開ＭＤＭＡ無償轉讓與前開四位友人
    施用等語，因認被告涉犯毒品危害防制條例第八條第二項之轉讓第二級毒品罪嫌
    。
二、按犯罪事實應依證據認定之，無證據不得認定犯罪事實；又不能證明被告犯罪者
    ，應諭知無罪之判決，刑事訴訟法第一百五十四條第二項及第三百零一條第一項
    分別定有明文。而所謂認定犯罪事實之證據，係指足以認定被告確有犯罪行為之
    積極證據而言，該項證據自須適合於被告犯罪事實之認定，始得採為斷罪資料，
    如未能發現相當證據，或證據不足以證明，自不能以推測或擬制之方法，以為裁
    判之基礎（參照最高法院二十九年上字第三一０五號、四十年臺上字第八六號及
    三十年上字第八一六號判例）。另被告之自白，非出於強暴、脅迫、利誘、詐欺
    、疲勞訊問、違法羈押或其他不正之方法，且與事實相符者，得為證據；而被告
    或共犯之自白，不得作為有罪判決之唯一證據，仍應調查其他必要之證據，以察
    其是否與事實相符，刑事訴訟法第一百五十六條第一項、第二項分別定有明文，
    其立法目的乃欲以補強證據擔保自白之真實性，亦即以補強證據之存在，藉之限
    制自白在證據上之價值，防止偏重自白，發生誤判之危險。查公訴人認被告甲○
    ○涉有轉讓第二級毒品ＭＤＭＡ罪嫌，無非以被告於警訊及偵查中之自白，證人
    鄭汝惠之供述，查獲之ＭＤＭＡ一點五顆扣案及台北市政府警察局就該ＭＤＭＡ
    所為鑑定之鑑驗通知書一紙在卷等為其論據。訊據被告甲○○矢口否認有右揭轉
    讓第二級毒品ＭＤＭＡ之犯行，辯稱伊所購買的ＭＤＭＡ是供自己施用，並未提
    供他人使用，從鄭汝惠身上查到的半顆ＭＤＭＡ不是伊給她的云云。
三、經查，被告甲○○於警訊及偵查時固曾自白：「我於九十一年五月份因心情不好
    ，斷斷續續有吸食或服用Ｋ他命及搖頭丸毒品，鄭汝惠所服用的搖頭丸係由我本
    人無償提供」、「我有給鄭汝惠一顆搖頭丸」等語，而經警於九十一年七月二十
    六日晚上十時十分許，在台北市○○○路三０八號「錢櫃ＫＴＶ」七０二號包廂
    內，除查獲被告持有之ＭＤＭＡ一顆外，另自鄭汝惠身上搜獲ＭＤＭＡ半顆，而
    此查扣之ＭＤＭＡ（黃色藥錠一顆及橘色藥錠半顆）經送台北市政府警察局刑事
    鑑識中心以氣相層析及質譜分析法鑑驗結果，發現確含有ＭＤＭＡ成分，有台北
    市政府警察局中山分局圓山派出所臨檢紀錄表、扣押證明筆錄（收據）及台北市
    攻府警察局九十二年一月八日北市鑑毒字第一０五三號鑑驗通知書各乙份在卷可
    稽，惟查證人鄭汝惠於警訊時即否認被告有給予其一顆搖頭丸（即ＭＤＭＡ）之
    情，並供述是同在現場之黃忠華給伊一顆搖頭丸，伊施用半顆，而剩下半顆放於
    身上云云（見偵查卷第十四頁背面、第十五頁正面），嗣於原審法院審理時復到
    庭證稱當時是黃忠華的一個朋友給伊一顆搖頭丸，但是那個人已經離開，當天伊
    去的時候，伊只認識黃忠華，不認識被告，被告真的沒有給伊搖頭丸，伊也不會
    去袒獲他等語（見原審卷第二六頁、第二八頁），證人鄭汝惠均未曾指述被告有
    於前揭時地給付其一顆ＭＤＭＡ之事實，且查被告與鄭汝惠既不相識，被告又豈
    有無故將其以每顆二百五十元購得之ＭＤＭＡ無償轉讓鄭汝惠之理。而證人顧昕
    彤於警訊及原審法院審理時證稱伊見搖頭丸放在桌上即拿來施用，並不知道是何
    人所有，伊也沒有問是誰的，但伊知道是之前的人要走時留下來的云云（見偵查
    卷第十六頁背面、原審卷第四六頁），另當時同在現場包廂內為警查獲之黃忠華
    及許鈞貽於警訊及原審法院審理時均未指述被告有無償提供ＭＤＭＡ予渠等施用
    之情事，至證人黃忠華及許鈞貽於為警查獲當日採集之尿液縱經鑑驗結果均呈Ｍ
    ＤＭＡ陽性反應，惟此僅能證明渠等有施用ＭＤＭＡ之行為，然並不能證明渠等
    所施用之ＭＤＭＡ係由被告所無償提供，又被告及證人鄭汝惠於前揭時地為警查
    獲黃色藥錠一顆及橘色藥錠半顆雖經鑑定確為第二級毒品ＭＤＭＡ，就此亦僅能
    證明被告及證人鄭汝惠有持有第二級毒品ＭＤＭＡ之行為，綜上所述，被告上揭
    於警訊及偵查中之自白，並無何補強證據足資認定確與事實相符，自難僅依該自
    白作為認定被告有罪之唯一證據，被告所辯並無提供ＭＤＭＡ予鄭汝惠、黃忠華
    、顧昕彤及許鈞貽等人施用云云，應堪採信（至被告以其購買之ＭＤＭＡ是供自
    己施用的，而查被告施用ＭＤＭＡ犯行，經送觀察、勒戒後，認無繼續施用毒品
    傾向，業經臺灣台北地方法院檢察署檢察官以九十一年度毒偵字第二九九二號為
    不起訴處分確定），原審因而以查無積極證據足證被告有轉讓第二級毒品ＭＤＭ
    Ａ之犯行，而為無罪之諭知，經核並無不合，檢察官上訴意旨猶執被告前揭自白
    及證人鄭汝惠身上為警查獲ＭＤＭＡ半顆，而指摘原審判決被告無罪係屬不當，
    實尚難認有理由，應予駁回。
據上論斷，應依刑事訴訟法第三百六十八條，判決如主文。
本案經檢察官陳明光到庭執行職務。
中　　　華　　　民　　　國　　九十三　　年　　　二　　　月　　 十二 　　日
                              臺灣高等法院刑事第三庭
                                  審判長法  官　張　連　財
                                        法  官　林　明　俊
                                        法  官　張　傳　栗
右正本證明與原本無異。
檢察官如不服本判決，應於收受送達後十日內向本院提出上訴書狀，其未敘述上訴之
理由者並得於提起上訴後十日內向本院補提理由書（均須按他造當事人之人數附繕本
）。
                                        書記官　秦　慧　榮
中　　　華　　　民　　　國　　九十三　　年　　　二　　　月　　 十三 　　日
